臺灣臺南地方法院民事判決　　　　　　　100年度訴字第647號
原　　　告　日寶食品工業股份有限公司
法定代理人　陳純漢
訴訟代理人　吳俊儀
被　　　告　施國隆
上列當事人間請求清償借款事件，經本院於民國100年7月19日言
詞辯論終結，判決如下：
    主  文
被告應給付原告新臺幣柒拾伍萬元。
訴訟費用新臺幣捌仟壹佰伍拾元由被告負擔。
    事實及理由
一、按訴狀送達後，原告不得將原訴變更或追加他訴，但擴張或
    減縮應受判決事項之聲明者，不在此限，民事訴訟法第255
    條第1項第3款定有明文。查本件原告起訴時，原請求被告應
    給付原告新臺幣（下同）750,000元，及自民國98年2月14日
    起至清償日止，按年息3%計算之利息，於本院審理中，減縮
    為請求被告應給付原告750,000元，核屬聲明之減縮，合於
    上開民事訴訟法第255條第1項第3款之規定，應予准許，合
    先敘明。
二、原告起訴主張：
(一)被告於98年2月14日向原告借款750,000元（下稱系爭借款）
    ，約定利息按年息3%計算。系爭借款未約定清償日期，經原
    告於100年3月29日以佳里郵局第000091號存證信函催告被告
    於函到15日內還款，被告迄未清償，爰依民法第478條規定
    ，請求被告清償系爭借款。
(二)並聲明:被告應給付原告750,000元。
三、被告之答辯:
    被告於98年2月14日有向原告借750,000元，未約定清償日期
    ，利息約定年利率3%，被告之前有繳部分利息。被告之前是
    與別人合作生意，所以借這筆款項，有講好750,000元是被
    告借的，另外一個股東所借的已經還清了。對原告所提出之
    借據沒有意見。
四、本院依民事訴訟法第271條之1規定準用第270條之1規定，整
    理並協議兩造簡化爭點結果，兩造不爭執事項及爭執要點如
    下：
(一)兩造不爭執事項：
  1.原告持有立據人為被告、日期為98年2月14日之借據一件，
    其內容為:「本人施國隆於民國98年2月14日向日寶食品工業
    股份有限公司借款，金額為七十五萬元整，經雙方協議年息
    為3%為利息無誤，恐口說無憑、特立此據」。
  2.原告於100年3月29日以佳里郵局第00091號存證信函催告被
    告於函到15日內連本帶利償還借款750,000元。被告於100
    年3月30日收受上開存證信函。
  3.原告於100年5月5日向本院聲請對被告核發支付命令，請求
    被告返還系爭借款。經本院核發100年度司促字第11605號支
    付命令，該支付命令於100年5月19日送達被告。
(二)兩造爭執要點：
    原告依金錢消費借貸法律關係，請求被告給付750,000元，
    是否有理由？
五、本件原告主張被告向其借款750,000元，未約定清償日期，
    經原告於100年3月29日以佳里郵局第00091號存證信函催告
    被告於函到15日內償還借款本金750,000元及利息，被告於
    100年3月30日收受上開存證信函之事實，業據其提出借據、
    上開存證信函及掛號郵件收件回執為證，且為被告所不爭執
    ，自堪信為真正。
六、按借用人應於約定期限內，返還與借用物種類、品質、數量
    相同之物。未定返還期限者，借用人得隨時返還，貸與人亦
    得定一個月以上之相當期限，催告返還，民法第478條定有
    明文。查系爭借款未約定清償日期，原告於100年3月29 日
    以佳里郵局第00091號存證信函催告被告於函到15日內償還
    借款本金750,000元及利息，被告於100年3月30日收受上開
    存證信函，於該日被告即受原告請求清償系爭借款之催告。
    又被告於受原告催告後迄今已逾5個月仍未能清償，是原告
    請求被告應給付原告750,000元，自為法之所許。
七、綜上，原告本於金錢借貸之法律關係，請求被告應給付原告
    750,000元，為有理由，應予准許。
八、末按訴訟費用，由敗訴之當事人負擔；又法院為終局判決時
    ，應依職權為訴訟費用之裁判，分據民事訴訟法第78條及第
    87條第1項定有明文。查本件訴訟標的金額為750,000元，應
    徵之裁判費為8,150元，應由被告負擔。
九、結論：本件原告之訴為有理由，依民事訴訟法第78條、第87
    條第1項，判決如主文。
中    華    民    國   100    年    8     月    2     日
                  民事第二庭    法  官  翁金緞
以上正本證明與原本無異。
如對本判決上訴，須於判決送達後20日內向本院提出上訴狀。如
委任律師提起上訴者，應一併繳納上訴審裁判費。
中    華    民    國   100    年    8     月    2     日
                                書記官  彭建山